【裁判字號】    90,易,443
【裁判日期】    901026
【裁判案由】    傷害等
【裁判全文】
臺灣花蓮地方法院刑事判決                            九十年度易字第四四三號
    公  訴  人  臺灣花蓮地方法院檢察署檢察官
    被      告  乙○○
右列被告因家庭暴力之傷害等案件，經檢察官提起公訴（九十年度偵字第二一八九號
），本院判決如左：
    主  文
乙○○以加害生命之事，恐嚇他人致生危害於安全，累犯，處有期徒刑參月，如易科
罰金，以參佰元折算壹日；又傷害人之身體，累犯，處有期徒刑伍月，如易科罰金，
以參佰元折算壹日。應執行有期徒刑陸月，如易科罰金，以參佰元折算壹日。
    事  實
一、乙○○和丁○○原本是夫妻，二人具有家庭暴力防治法第三條第一款所定的家庭
    成員關係，在婚姻關係存續期間，乙○○即因數次對丁○○實施家庭暴力行為，
    而在民國八十八年十一月二十七日經本院以八十八年度家護字第五七號裁定核發
    民事通常保護令，於保護令有效期間經過後，乙○○又因為對丁○○家庭暴力之
    傷害案件，經本院以八十九年度易字第一六四號判處有期徒刑四月確定，於同年
    十一月十五日執行完畢，沒想到乙○○仍然沒有悔意，竟於九十年六月二十四日
    某時，到花蓮縣瑞穗鄉○○○路五十二巷六號丁○○住處前，基於恐嚇犯意，對
    女兒張佩雯嚇稱：叫妳媽媽小心點，要妳媽媽死等語。丁○○聞訊後心生畏怖，
    致生危害其安全；乙○○又於同年七月二日上午七時五十分許，在上址等候丁○
    ○，見丁○○出門，因爭執丁○○不應上班等細故，竟另基於傷害人身體之犯意
    ，出手推打丁○○，致丁○○受有下腹部瘀傷傷害。
二、案經丁○○告訴臺灣花蓮地方法院檢察署檢察官偵查起訴。
    理  由
一、本件被告乙○○在審理期間矢口否認犯罪，辯稱：他絕沒有恐嚇及傷害丁○○的
    犯行等語。但是本院經過調查後發現，被告恐嚇及傷害告訴人的詳細經過情形，
    除了告訴人丁○○在檢察官偵查與本院審理時都已說明清楚之外，目擊事發經過
    的證人即其女兒張佩雯在偵查中的證述也已經很明確，雖然被告稱女兒說謊，但
    張佩雯已經是年滿十四歲的國中生，對於一般事理已經有相當判斷的能力，應該
    不會誣陷被告，此外，還有驗傷診斷證明書附在偵查卷內可以證明，再參酌被告
    因為有家庭暴力的行為，先前已經本院以八十八年度家護字第五七號裁定核發民
    事通常保護令，被告在保護令有效期間經過後，即又因傷害丁○○的行為，經本
    院判決有罪在案，且告訴人因被告長期施暴以不堪被告同居之虐待訴請離婚，亦
    經法院判決准予離婚確定等事實，有本院八十九年易字第一六四號判決書附卷，
    並經本院調閱八十七年度婚字第二七六號離婚案卷及九十年度家護字第一六０號
    卷查證屬實，又證人即到場處理傷害案件的警員丙○○及甲○○雖證稱沒有看到
    乙○○打丁○○，但該二位警員是在接到報案電話後才趕至丁○○的住處，自然
    不會看到乙○○打丁○○的經過，因此，二位警員的證述並不能作為對被告有利
    的認定，綜合上述證據，本院認為本件犯罪的事證已經很明確，被告的辯解不能
    採信，其恐嚇及傷害告訴人的犯罪行為可以認定。
二、被告的行為所觸犯的罪名是：刑法第三百零五條的恐嚇罪及第二百七十七條第一
    項的普通傷害罪。被告所犯的這二罪之間犯意各別，罪名也不相同，應該要分論
    併罰。而被告先前因為家庭暴力之傷害案件，經本院以八十九年度易字第一六四
    號判處有期徒刑四月確定，於同年十一月十五日執行完畢的事實有附在卷內的台
    灣高等法院被告全國前案記錄表一紙可查，被告在五年以內又再犯最重本刑為有
    期徒刑以上之罪，為累犯，應該依照刑法第四十七條的規定加重其刑。本院審酌
    被告屢因家庭暴力事件（被害人均為丁○○）而觸犯刑章，有八十七年度林簡字
    第五三、五五號、八十九年度易字第一六四號判決附卷可查，竟仍於通常保護令
    有效期間經過後，再度為家庭暴力行為，顯然沒有記取之前的教訓，重新思考如
    何改善與家庭成員的關係，並考慮到被告犯罪時所受之刺激、告訴人受傷程度尚
    非嚴重及被告犯罪後仍避重就輕，否認犯罪等一切情狀，各量處如主文所記載的
    刑罰及易科罰金的折算標準，並定其應執行之刑。
據上論斷，應依刑事訴訟法第二百九十九條第一項前段，刑法第二百七十七條第一項
、第三百零五條、第五十一條第五款、第四十七條、第四十一條第一項前段，罰金罰
鍰提高標準條例第一條前段、第二條，判決如主文。
本案經檢察官李子春到庭執行職務。
中     華     民     國      九十      年   十       月     二十六     日
                                臺灣花蓮地方法院刑事庭
                                    法  官  陳雅敏
右正本證明與原本無異。
如對本判決不服，應於送達後十日內，向本院提出上訴狀。（應抄附繕本）告訴人或
被害人如對於本判決不服者，應具備理由請求檢察官上訴，其上訴期間之計算係以檢
察官收受判決正本之日期為準。
                                    法院書記官
附錄法條：
刑法第二百七十七條第一項
刑法第三百零五條


司法院資訊處製作；財團法人民間司法改革基金會備份。
